【裁判字號】    95,家抗,6
【裁判日期】    950331
【裁判案由】    拋棄繼承
【裁判全文】
臺灣嘉義地方法院民事裁定  95年度家抗字第6號
抗  告  人  丙○○○
                        樓
上列當事人間聲請拋棄繼承事件，抗告人對於民國94年12月30日
本院94年度繼字第965號第一審裁定提起抗告，本院裁定如下：
    主    文
原裁定廢棄。
抗告人拋棄繼承之聲明准予備查。
抗告費用由抗告人負擔。
    理    由
一、抗告意旨略以：抗告人係被繼承人乙○○之二姊，為第三順
    位之繼承人，乙○○於民國94年7月15日死亡後，抗告人於
    知悉第二順位繼承人父親甲○於94年11月1日拋棄繼承後，
    確實於知悉其得繼承之日起兩個月內即94年11月9日向本院
    聲請拋棄繼承，並無牴觸民法第一千百七十四條第一項、第
    二項之規定。爰依法提出抗告，請求廢棄原裁定等語。
二、按抗告法院認抗告為有理由者，應廢棄原裁定，自為裁定，
    必要時得命原法院或審判長更為裁定（非訟事件法第46條準
    用民事訴訟法第436條之1第3項準用第492條第2項規定參照
    ）。按繼承人拋棄其繼承權，應於知悉其得繼承之時起二個
    月內以書面向法院為之；因他人拋棄繼承而應為繼承之人，
    為限定繼承或拋棄繼承時，應於知悉其得繼承之日起二個月
    內為之，民法第1174條第1項、第2項前段及第1176條第7項
    分別定有明文。而所謂知悉得繼承，係指【知悉得為繼承人
    者】而言（最高法院62年2月20日之62年度第1次民事庭庭長
    會議決議意旨參照）。
三、經查：本件被繼承人乙○○係於94年7月15日死亡，其繼承
    人即子女陳詠捷於94年9月13日具狀向本院聲請拋棄繼承，
    經本院於94年9月16日以嘉院雲民勤94繼字第7940號通知准
    予備查，而其第二順位繼承人即被繼承人乙○○之父甲○及
    第三順位繼承人吳錫恩亦於民國94年11月1日具狀向本院聲
    請拋棄繼承，經本院於94年11月18日以嘉院龍民清94繼字第
    942號通知准予備查之事實，業經本院調閱94年度繼字第794
    號、第942號拋棄繼承卷宗核閱無訛。抗告人丙○○○雖於
    被繼承人乙○○過世第二天即知悉其死亡，惟被繼承人乙○
    ○之父即第二順位繼承人甲○於九十四年十月三十一日以電
    話通知抗告人拋棄繼承等情，業據證人甲○到庭證述無誤（
    見本院95年3月3日訊問筆錄）則抗告人於證人甲○告知其已
    拋棄繼承之日起始知悉其為第三順位繼承人，而抗告人既於
    94 年11月9日即具狀向本院聲請拋棄繼承之意思表示，有本
    院收狀章附於原審卷可參，揆諸前開規定，抗告人之聲請並
    未逾二個月之法定期間。原裁定疏未詳查，遽駁回抗告人拋
    棄繼承之聲明，尚有未合，應予廢棄，並由本院自為適當之
    處理。
四、據上論結，本件抗告為有理由，爰裁定如主文。
中    華    民    國    95    年    3     月    31    日
                  家事法庭審判長法  官   曾文欣
                                法  官   李文輝
                                法  官   柯月美
以上正本係照原本作成
如對本裁定再抗告 (當事人僅得以其適用法規顯有錯誤為理由)
須於裁定送達後10日內向本院提出再抗告狀
中    華    民    國    95    年    3     月    31    日
                                書記官   黃郁萍


司法院資訊處製作；財團法人民間司法改革基金會備份。
